臺灣板橋地方法院刑事判決　　　　　　　100年度易字第17 號
公　訴　人　臺灣板橋地方法院檢察署檢察官
被　　　告　呂至泰
上列被告因竊盜等案件，經檢察官提起公訴（99年度偵字第2358
6 號、第24154 號、第24383 號、第25353 號、第25953 號、第
26705 號、第27409 號、第27748 號）及追加起訴（99年度偵字
第30666 號），因被告就被訴事實均為有罪之陳述，經本院裁定
進行簡式審判程序，並判決如下：
    主  文
呂至泰犯附表一主文欄所示之刑，各處如附表一主文欄所示之刑
。應執行有期徒刑參年陸月。
    事實及理由
一、本案犯罪事實及證據除更正如下外，餘均引用檢察官起訴書
    及追加起訴書（如附件）之記載：
（一）起訴書附表編號3 犯罪地點及方法欄「復隨即持竊得之廖
      長暹第一銀行與永豐銀行之金融卡，至自動櫃員機，以輸
      入密碼方式，接續提領廖長暹上開帳戶中之現金新臺幣（
      下同）1,000 元、11,000元；又持陳桂蘭之金融卡，至自
      動櫃員機，以輸入密碼之方式，提領陳桂蘭金融帳戶中之
      現金25,000元」之記載，應更正為「復另行起意，持竊得
      之廖長暹永豐銀行（帳號：00000000000000號）與第一銀
      行（帳號：00000000000 號）之金融卡至土城平和郵局、
      峰廷農會之自動櫃員機，於凌晨5 時30分許、5 時33分許
      ，以接續2 次輸入密碼方式，提領廖長暹上開帳戶中之現
      金新臺幣11,000元、1,000 元」
（二）起訴書附表編號4 之犯罪時間欄「98年10月30日5 時33分
      許」之記載應更正為「98年10月30日5 時許」；犯罪地點
      及方法欄「復隨即持竊得之楊千慧所有金融卡2 張，至自
      動櫃員機，以輸入密碼方式，接續提領楊千慧金融帳戶中
      之現金共計13萬元」之記載，應更正補充為「復隨即持竊
      得之楊千慧玉山銀行與郵局（帳號：00000000000000號）
      之金融卡2 張至土城平和郵局之自動櫃員機，於5 時18分
      許、5 時24分9秒 許、5 時24分47秒許、5 時25分40秒許
      、5 時26分20秒許、5 時26分58秒許、5 時28分3 秒許、
      5 時29分許，以接續8 次輸入密碼方式，提領楊千慧上開
      帳戶中之現金共計13萬4 千元。」
（三）起訴書附表編號14之犯罪地點及方法欄「在臺北縣板橋市
      ○○街69巷2 號前」之記載，應更正為「在臺北縣板橋市
      （現改制為新北市板橋區○○○街69巷2 號前。」
（四）起訴書證據欄應增加「第一商業銀行股份有限公司100 年
      2 月1 日一總營管業字第1000003688號函1 份」、「中華
      郵政股份有限公司100 年2 月10日儲字第1000019484號函
      暨函附之楊千慧郵政存簿儲金每日活動戶存提詳情表1 份
      」、「玉山銀行內湖分行100 年2 月11日玉山內湖字第
      1000208003號函暨函附之楊千慧存戶交易明細表1 份」、
      「本院電話紀錄表1 份」、「贓物認領保管單（洪小雅）
      1 份」及「被告呂至泰於本院審理中之自白」。
二、被告行為後，刑法第321 條規定業於民國100 年1 月26日修
    正公布，並自同年月28日起生效施行，修正前該條規定之法
    定刑為6 月以上5 年以下有期徒刑，修正後則為6 月以上5
    年以下有期徒刑，得併科新臺幣10萬元以下罰金。經比較修
    正前後之規定，修正前刑法第321 條第1 項第1 款之規定顯
    較有利於被告，依刑法第2 條第1 項前段之規定，自應適用
    修正前規定處斷。
三、核被告所為，係犯刑法第320 條第1 項之竊盜罪（13罪，起
    訴書附表編號1 至2 、編號5 、編號9 、編號14、編號17、
    編號21至22、編號24部分，追加起訴書附表編號2 至5 部分
    ）、修正前刑法第321 條第1 項第1 款之夜間侵入住宅竊盜
    罪（16罪，起訴書附表編號3 前段、編號4 前段、編號6 至
    8 、編號10至11、編號12前段、編號13、編號15至16、編號
    18 至20 、編號23部分，追加起訴書附表編號1 部分）及刑
    法第339 條之2 第1 項以不正方法由自動付款設備取得他人
    之物罪（3 罪，起訴書附表編號3 後段、編號4 後段、編號
    12後段部分）。又被告就竊得之廖長暹、楊千慧、林積田金
    融提款卡後，分別多次以不正方法由收費設備得財產上不法
    之利益之行為，係各出於單一犯意，在密切接近之時間、地
    點內實施，侵害同一法益，各行為之獨立性極為薄弱，依一
    般社會健全觀念，在時間差距上，難以強行分開，各應視為
    數個舉動之接續施行，為接續犯而為包括之一罪。起訴書雖
    認被告於98年10月30日凌晨5 時許，持陳桂蘭之金融卡，至
    自動櫃員機，以輸入密碼之方式，提領陳桂蘭金融帳戶中之
    現金25,000元云云，惟陳桂蘭之金融帳戶並未遭被告盜領一
    節，有本院電話紀錄表1 份附卷可參，且公訴人於本院審理
    中亦更正縮減此部分犯行，本院爰依上開更正而為審酌，附
    此敘明。又被告所犯上開數罪，犯意個別，行為互異，應分
    論併罰。又被告前因強盜案件，經本院以91年度訴字第576
    號判處有期徒刑1 年10月，復經臺灣高等法院以91年度上訴
    字第2736號、最高法院以92年度臺上字第670 號分別判決上
    訴駁回而確定，另因竊盜案件，經本院以92年度易字第892
    號判處有期徒刑1 年8 月確定，上開案件經裁定應執行有期
    徒刑3 年4 月確定，於95年3 月15日執行完畢，有臺灣高等
    法院被告前案紀錄表1 份在卷可查，其於5 年內故意再犯本
    件有期徒刑以上之罪，均為累犯，應依刑法第47條第1 項規
    定分別加重其刑。爰審酌被告前有多次竊盜案件之前科紀錄
    ，有上開前案紀錄表可憑，其為年輕力壯之人，不思循正當
    合法途徑賺取財富，侵害他人財產權益，實屬不該，惟被害
    人多已領回部分失竊物品，造成之損害較低，兼衡其犯罪動
    機、目的、手段、高中肄業之智識程度、生活狀況及犯罪後
    坦承犯行之態度等一切情狀，量處如主文所示之刑，並定其
    應執行之刑。至被告用以竊取起訴書附表編號2 、5 、14、
    17 、21 、22、24及追加起訴書附表編號2 、5 所示機車之
    鑰匙1 支，固係被告所有且供其犯本案所用之物，惟並未扣
    案，且查無證據證明其尚未滅失，爰不予宣告沒收，附此敘
    明。
據上論斷，應依刑事訴訟法第273 條之1 第1 項、第299 條第1
項前段、第310 條之2 、第454 條第2 項，刑法第2 條第1 項前
段、第320 條第1 項、第339 條之2 第1 項、第47條第1 項、第
51條第5 款、修正前刑法第321 條第1 項第1款，刑法施行法第1
條之1 第1 項、第2 項前段，判決如主文。
本案經檢察官陳世錚到庭執行職務。
中    華    民    國   100    年    3     月    31    日
                  刑事第十七庭法  官  俞秀美
附表一
┌──┬──────────┬────────────┐
│編號│犯罪事實            │主文                    │
├──┼──────────┼────────────┤
│1   │95年12月11日凌晨5 時│呂至泰於夜間侵入住宅竊盜│
│    │36分許竊取被害人楊金│，累犯，處有期徒刑柒月；│
│    │板住處物品（即追加起│                        │
│    │訴書附表編號1 ）    │                        │
├──┼──────────┼────────────┤
│2   │98年6 月1 日上午6 時│又竊盜，累犯，處有期徒刑│
│    │許竊取被害人吳炳賢住│肆月；                  │
│    │處物品（即起訴書附表│                        │
│    │編號1）             │                        │
├──┼──────────┼────────────┤
│3   │98年8 月25日凌晨4 時│又竊盜，累犯，處有期徒刑│
│    │43分許竊取車牌號碼GE│參月；                  │
│    │D-268 號重型機車1 輛│                        │
│    │（即起訴書附表編號2 │                        │
│    │）                  │                        │
├──┼──────────┼────────────┤
│4   │98年9 月5 日凌晨3 時│又竊盜，累犯，處有期徒刑│
│    │許竊取車牌號碼MCH-81│參月；                  │
│    │5 號重型機車1 輛（即│                        │
│    │追加起訴書附表編號2 │                        │
│    │）                  │                        │
├──┼──────────┼────────────┤
│5   │98年9 月5 日上午6 時│又竊盜，累犯，處有期徒刑│
│    │許竊取被害人楊嘉謙住│肆月；                  │
│    │處物品（即追加起訴書│                        │
│    │附表編號3 ）        │                        │
├──┼──────────┼────────────┤
│6   │98年9 月5 日上午6 時│又竊盜，累犯，處有期徒刑│
│    │10分許竊取被害人蘇靈│肆月；                  │
│    │玲住處物品（即追加起│                        │
│    │訴書附表編號4）     │                        │
├──┼──────────┼────────────┤
│7   │98年9 月5 日上午6 時│又竊盜，累犯，處有期徒刑│
│    │26分許竊取車牌號碼J5│參月；                  │
│    │K-939 號重型機車1 輛│                        │
│    │（即追加起訴書附表編│                        │
│    │號5 ）              │                        │
├──┼──────────┼────────────┤
│8   │98年10月30日凌晨5 時│又竊盜，累犯，處有期徒刑│
│    │33分 許竊取車牌號碼 │參月；                  │
│    │GKS-358 號重型機車1 │                        │
│    │輛（即起訴書附表編號│                        │
│    │4）                 │                        │
├──┼──────────┼────────────┤
│9   │98年10月30日凌晨5 時│又於夜間侵入住宅竊盜，累│
│    │許竊取被害人廖長暹、│犯，處有期徒刑柒月；    │
│    │陳桂蘭住處物品（即起│                        │
│    │訴書附表編號3前段） │                        │
├──┼──────────┼────────────┤
│10  │98年10月30日凌晨5 時│又於夜間侵入住宅竊盜，累│
│    │許竊取被害人陳奕興、│犯，處有期徒刑柒月；    │
│    │楊千慧住處物品（即起│                        │
│    │訴書附表編號4前段） │                        │
├──┼──────────┼────────────┤
│11  │98年11月5 日凌晨4 時│又竊盜，累犯，處有期徒刑│
│    │15分許竊取車牌號碼CY│參月；                  │
│    │8-567 號重型機車1 輛│                        │
│    │（即起訴書附表編號24│                        │
│    │）                  │                        │
├──┼──────────┼────────────┤
│12  │98年11月29日凌晨6 時│又於夜間侵入住宅竊盜，累│
│    │4 分許竊取被害人羅永│犯，處有期徒刑柒月；    │
│    │宏住處物品（即起訴書│                        │
│    │附表編號6）         │                        │
├──┼──────────┼────────────┤
│13  │98年12月10日凌晨5 時│又竊盜，累犯，處有期徒刑│
│    │許竊取車牌號碼FUP-43│參月；                  │
│    │9 號重型機車1 輛（即│                        │
│    │起訴書附表編號22）  │                        │
├──┼──────────┼────────────┤
│14  │98年12月10日凌晨5 時│又於夜間侵入住宅竊盜，累│
│    │20分許竊取被害人林業│犯，處有期徒刑柒月；    │
│    │和住處物品（即起訴書│                        │
│    │附表編號7）         │                        │
├──┼──────────┼────────────┤
│15  │99年2 月13日凌晨3 時│又於夜間侵入住宅竊盜，累│
│    │10分許竊取被害人林鑫│犯，處有期徒刑柒月；    │
│    │岑住處物品（即起訴書│                        │
│    │附表編號8）         │                        │
├──┼──────────┼────────────┤
│16  │99年2 月25日凌晨4 時│又於夜間侵入住宅竊盜，累│
│    │17分許竊取被害人陳佩│犯，處有期徒刑柒月；    │
│    │鈴住處物品（即起訴書│                        │
│    │附表編號20）        │                        │
├──┼──────────┼────────────┤
│17  │99年3 月1 日晚間22時│又竊盜，累犯，處有期徒刑│
│    │許竊取車牌號碼J6E-66│參月；                  │
│    │2 號重型機車（即起訴│                        │
│    │書附表編號21）      │                        │
├──┼──────────┼────────────┤
│18  │99年4 月24日上午6 時│又竊盜，累犯，處有期徒刑│
│    │30分許竊取被害人王瑞│肆月；                  │
│    │珠住處物品（即起訴書│                        │
│    │附表編號9）         │                        │
├──┼──────────┼────────────┤
│19  │99年6 月2 日凌晨4 時│又於夜間侵入住宅竊盜，累│
│    │40分許竊取被害人張乃│犯，處有期徒刑柒月；    │
│    │中住處物品（即起訴書│                        │
│    │附表編號10）        │                        │
├──┼──────────┼────────────┤
│20  │99年6 月29日凌晨4 時│又於夜間侵入住宅竊盜，累│
│    │45分許竊取被害人陳婷│犯，處有期徒刑柒月；    │
│    │芳、陳晶芳、陳兆寬住│                        │
│    │處物品（即起訴書附表│                        │
│    │編號23）            │                        │
├──┼──────────┼────────────┤
│21  │99年7 月22日凌晨5 時│又於夜間侵入住宅竊盜，累│
│    │許竊取被害人林瑛珠、│犯，處有期徒刑柒月；    │
│    │張煥棟、張東麗、張東│                        │
│    │涵、張清德住處物品（│                        │
│    │即起訴書附表編號11）│                        │
├──┼──────────┼────────────┤
│22  │99年7 月22日凌晨5 時│又於夜間侵入住宅竊盜，累│
│    │許竊取被害人林積田、│犯，處有期徒刑柒月；    │
│    │林姿君住處物品（即起│                        │
│    │訴書附表編號12）    │                        │
├──┼──────────┼────────────┤
│23  │99年7 月22日凌晨5 時│又於夜間侵入住宅竊盜，累│
│    │10分許竊取被害人潘榮│犯，處有期徒刑柒月；    │
│    │治、蔡慧姬住處物品（│                        │
│    │即起訴書附表編號13）│                        │
├──┼──────────┼────────────┤
│24  │99年7 月22日凌晨5 時│又竊盜，累犯，處有期徒刑│
│    │43分許竊取車牌號碼AQ│參月；                  │
│    │X-639 號重型機車1 輛│                        │
│    │（即起訴書附表編號14│                        │
│    │）。                │                        │
├──┼──────────┼────────────┤
│25  │99年7 月24日凌晨5 時│又於夜間侵入住宅竊盜，累│
│    │許竊取被害人伍中瑜住│犯，處有期徒刑柒月；    │
│    │處物品（即起訴書附表│                        │
│    │編號15）            │                        │
├──┼──────────┼────────────┤
│26  │99年7 月24日凌晨5 時│又於夜間侵入住宅竊盜，累│
│    │許竊取被害人洪立珍住│犯，處有期徒刑柒月；    │
│    │處物品（即起訴書附表│                        │
│    │編號16）            │                        │
├──┼──────────┼────────────┤
│27  │99年7 月29日凌晨4 時│又竊盜，累犯，處有期徒刑│
│    │許竊取車牌號碼PNG-86│參月；                  │
│    │9 號重型機車1 輛（即│                        │
│    │起訴書附表編號17）  │                        │
├──┼──────────┼────────────┤
│28  │99年7 月29日凌晨5 時│又於夜間侵入住宅竊盜，累│
│    │許竊取被害人呂奇華住│犯，處有期徒刑柒月；    │
│    │處物品（即起訴書附表│                        │
│    │編號18）            │                        │
├──┼──────────┼────────────┤
│29  │99年7 月29日凌晨5 時│又於夜間侵入住宅竊盜，累│
│    │10分許竊取被害人廖硃│犯，處有期徒刑柒月；    │
│    │龍、何雪卿住處物品（│                        │
│    │即起訴書附表編號19）│                        │
├──┼──────────┼────────────┤
│30  │於98年10月30日5 時許│又意圖為自己不法之所有，│
│    │，盜領廖長暹所有之第│以不正方法由自動付款設備│
│    │一商業銀行及永豐商業│取得他人之物，累犯，處有│
│    │銀行帳戶內之現金（即│期徒刑參月；            │
│    │起訴書附表編號3 後段│                        │
│    │）                  │                        │
├──┼──────────┼────────────┤
│31  │於98年10月30日5 時許│又意圖為自己不法之所有，│
│    │，盜領楊千慧所有之玉│以不正方法由自動付款設備│
│    │山銀行及郵局帳戶內之│取得他人之物，累犯，處有│
│    │現金（即起訴書附表編│期徒刑參月；            │
│    │號4 後段）          │                        │
├──┼──────────┼────────────┤
│32  │於99年7 月22日，盜領│又意圖為自己不法之所有，│
│    │林積田所有之郵局帳戶│以不正方法由自動付款設備│
│    │內之現金（即起訴書附│取得他人之物，累犯，處有│
│    │表編號12後段）      │期徒刑參月。            │
└──┴──────────┴────────────┘
上列正本證明與原本無異。
如不服本判決，應於判決送達後10日內敘明上訴理由，向本院提
出上訴狀 (應附繕本) ，上訴於臺灣高等法院。其未敘述上訴理
由者，應於上訴期間屆滿後20日內向本院補提理由書「切勿逕送
上級法院」。
                              書記官  謝怡貞
中    華    民    國   100    年    4     月    6     日
附錄本判決論罪之法律條文：
中華民國刑法第320條
意圖為自己或第三人不法之所有，而竊取他人之動產者，為竊盜
罪，處5  年以下有期徒刑、拘役或 5 百元以下罰金。
意圖為自己或第三人不法之利益，而竊佔他人之不動產者，依前
項之規定處斷。
前二項之未遂犯罰之。
修正前中華民國刑法第321條
犯竊盜罪而有左列情形之一者，處 6 月以上、 5 年以下有期徒
刑：
一、於夜間侵入住宅或有人居住之建築物、船艦或隱匿其內而犯
    之者。
二、毀越門扇、牆垣或其他安全設備而犯之者。
三、攜帶兇器而犯之者。
四、結夥三人以上而犯之者。
五、乘火災、水災或其他災害之際而犯之者。
六、在車站或埠頭而犯之者。
前項之未遂犯罰之。
中華民國刑法第339 條之2 ：
意圖為自己或第三人不法之所有，以不正方法由自動付款設備取
得他人之物者，處3 年以下有期徒刑、拘役或10,000元以下罰金
。
以前項方法得財產上不法之利益或使第三人得之者，亦同。